Inventaris van archiefbescheiden van het Directoraat-Generaal van de Arbeid van het Ministerie van Sociale Zaken en Werkgelegenheid betreffende organisme en personeel, (1950-) 1980-1989
Nationaal Archief, Den Haag
- Organisatie van de administratieve en technische dienst (.07.355.5)
  - Het toetsen van het Prototype Ontwikkeling Vestigingen-register ten behoeve van de ontwikkeling van een bedrijfsinformatiesysteem voor de gehele dienst., 1985; 159; 1 omslag
  - Nota over de afbakening van de taken en bevoegdheden van bedrijfstakcoördinatoren bij de Werktuigkundige Dienst., 1985; 160; 1 stuk
  - Het instellen van een Dienst Nucleaire Veiligheid (DNV)., 1986-1988; 161; 1 omslag
  - Nota 'Algemene Bedrijfstakbenadering' van het hoofd van de afdeling Algemene Arbeidszaken met voorstellen betreffende doelstellingen, taken en werkwijze met betrekking tot de algemene bedrijfstakbenadering, met geleidebrief., 1987; 162; 1 omslag
  - Het coördineren van het project 'Speerpunt Breda Arbeidsomstandigheden-91'., 1988; 163; 1 omslag
  - Het tot stand komen van een nota aan de staatsecretaris inzake de mogelijke afstoting van werkzaamheden in verband met werktijdverkorting., 1988; 164; 1 omslag
  - Het tot stand komen van het beleidsplan 'Sociaal Arbeidsbeleid'., 1988; 165; 1 omslag
  - Conceptmeerjarenplan Sociaal Arbeidsbeleid, met geleidebrief., 1989; 166; 1 omslag
- Automatisering (.07.355.564)
  - Het inventariseren van de behoefte aan middelen voor de automatisering alsmede het aanschaffen en vervangen van deze middelen., 1975-1987; 167-170; 4 pakken
    - Het directoraat-generaal. 1975-1983, 167
    - Het directoraat-generaal. 1984-1985, 168
    - Het directoraat-generaal. 1986-1987, 169
    - De Dienst voor het Stoomwezen. 1986-1987, 170
  - Vergaderstukken van de Begeleidingsgroep Proeftuin Kantoorontwikkeling en Kantoorautomatisering SAB., 1985-1986; 171; 1 omslag
  - Werkgroep PADIG (Projectgroep Automatisering Directie Gezondheid)., 1986-1987; 172; 1 omslag
  - Implementatie van het project Toxbase in de centrale dienst en de districten van de Arbeidsinspectie., 1988-1989; 173; 1 omslag
- Tarifering (.07.358.868)
  - Voorbereidingswerkgroep Tarifering DGA-activiteiten., 1981; 174; 1 omslag
  - Het vaststellen van tarieven voor werkzaamheden die door de diensten van het directoraat-generaal worden verricht., 1985-1987; 175; 1 omslag
- Functionarissen (.07.53)
  - Het vaststellen van de positie van verschillende functionarissen binnen de organisatie., 1980-1982; 176; 1 omslag
  - Enquête naar de invulling van de functie van personeelsconsulent en de wijze waarop deze taak wordt uitgevoerd., 1982; 177; 1 omslag
- Delegaties en gedelegeerden; commissies en commissarissen (.07.58)
  - Werkgroep Bedrijvenregister/bezoekrapport/vestigingen-register., 1972-1973; 178; 1 omslag
  - Commissie Capaciteitsbeheer en Projectplanning., 1974-1976; 179; 1 omslag
  - Werkgroep 3 SBN (Stuurgroep Beleidsvorming Niet-actieven)., 1979-1980; 180; 1 pak
  - Voorbereidingscommissie Wetenschappelijk Onderzoek DGA., 1980-1981; 181; 1 omslag
  - Werkgroep Plaats Arbeidshygiëne binnen DGA., 1981-1984; 182; 1 omslag
  - Werkgroep Samenwerking MD, SD en Districten op het Gebied van de (Chemische) Arbeidshygiëne., 1982; 183; 1 omslag
  - Werkgroep Ergonomie (ter bestudering van de organisatorische verankering van het beleid met betrekking tot ergonomie in de Centrale Dienst)., 1982-1986; 184; 1 omslag
  - Begeleidingscommissie Beleidsonderzoek Automatiseringsbedrijven., 1984-1988; 185-186; 2 pakken
    - 1984-1987, 185
    - 1988, 186
  - Werkgroep Aanvullend Beleid., 1985-1987; 187; 1 pak
  - Werkgroep Micro-economische Toetsing., 1986; 188; 1 omslag
  - Werkgroep Arbeidsomstandigheden 35-41., 1986-1988; 189; 1 pak
  - Nota 'Richtlijnen voor het functioneren van begeleidingscommissies bij extern verricht onderzoek' van de afdeling Algemene Arbeidszaken, met geleidebrief., 1987; 190; 1 omslag
  - Werkgroep Informatieplan., 1987-1988; 191; 1 pak
  - Contactpersonenoverleg DGA/TNO., 1988; 192; 1 omslag
  - Coördinerend Overleg Arbeidsgezondheidskundig onderzoek in uitvoering (COVAG)., 1988; 193; 1 omslag
  - Het instellen van de Beleidsontwikkelingsgroep Biotechnologie., 1988; 194; 1 omslag
  - Strategisch Overleg DGA., 1988; 195; 1 omslag
  - Begeleidingscommissie bij het project Meetstrategie., 1988-1989; 196; 1 omslag
  - Interdepartementale Werkgroep Aanstellingskeuringen., 1988-1989; 197; 1 pak
  - Stuurgroep Verbetering Financieel Beheer., 1989; 198; 1 omslag
- Competentie (.07.62)
  - Het afbakenen van de bevoegdheden van ambtenaren van de Arbeidsinspectie., 1977-1983; 199; 1 omslag
  - Het vaststellen van de mandaatregeling voor het directoraat-generaal van de arbeid, het afbakenen van de bevoegdheden tussen de districtshoofden van de arbeidsinspectie en de directeur-generaal alsmede circulaires over het bestedingsplan voor het jaar 1990 en het bekrachtigen van het mandaat voor het jaar 1990., 1988-1989; 200; 1 pak
  - Circulaires van de directeur-generaal over de implementatie en uitvoering van de financiële bijlage van de mandaatregeling directoraat-generaal van de Arbeid, met bijlagen., 1989; 201; 1 omslag
  - Het submandateren van taken en bevoegdheden binnen het directoraat-generaal van de Arbeid., 1989; 202; 1 pak
- Behandelingsprocedures, vormen en formaliteiten (.07.73)
  - Het verlenen van medewerking aan de totstandkoming van de departementale bijdrage voor het dossier van de kabinetsformateur., 1981; 203; 1 pak
- Algemene rapporten, statistieken, verzameling van gegevens en overzichten (.07.77)
  - Periodieke verslagen, a.
    - Jaarverslagen van de Scheikundige Dienst over de jaren 1974-1976, met geleidebrieven., 1975-1977; 204; 1 omslag
    - Het tot stand komen van jaarverslagen van de Kernfysische Dienst., 1978-1985; 205; 1 pak
    - Maandverslagen van de Inspectie van de Arbeid, 1e en 2e district., 1979-1983; 206; 1 pak
    - Maandrapporten van de districten van de Arbeidsinspectie., 1980-1983; 207; 1 omslag
    - Staat met een overzicht van de projecten die op 1 januari 1981 van start zijn gegaan, de Projectenlijst AAZ/BP., 208; 1 omslag
    - 'DG Aktueel', maandrapporten van het directoraat-generaal van de Arbeid voor intern gebruik., 1981-1989; 209-211; 2 pakken
      Tot juni 1982 'Centrale maandrapporten' genaamd.
      - 1981-1983, 209
      - 1984-1987, 210
      - 1988-1989, 211
    - Viermaandelijkse rapportages van de districtshoofden van de Arbeidsinspectie en de inspecties van de Havenarbeid., 1982-1989; 212-214; 3 pakken
      - 1982-1987, 212
      - 1987-1988, 213
      - 1989, 214
    - Jaarverslag van de Dienst voor het Stoomwezen over 1984, met geleidebrieven., 1985; 215; 1 omslag
    - Het tot stand komen van de jaarverslagen 1985-1988 van het directoraat-generaal van de Arbeid., 1986-1989; 216; 1 pak
    - Nota 'Internationale jaarverslagen vergelijkenderwijs, vergelijking van activiteiten van Arbeidsinspecties op grond van hun jaarverslagen', met geleidebrief., 1988; 217; 1 omslag
  - Vergaderingen, b.
    - Verslagen van bijeenkomsten van bouwtechnici bij de Arbeidsinspectie., 1967-1983; 218; 1 omslag
    - Vergaderstukken van bijeenkomsten van bestrijdingsmiddelencontroleurs., 1972-1975; 219; 1 omslag
    - Vergaderstukken van vergaderingen van districtssecretarissen van de Arbeidsinspectie., 1974-1987; 220; 1 pak
    - Periodiek overleg tussen de Scheikundig Adviseur en de districtshoofden., 1976-1983; 221; 1 pak
    - Medicivergaderingen., 1976-1988; 222-226; 3 omslagen en 2 pakken
      - Vergaderstukken, 517e - 630e vergadering. 1976-1988, 222; 1 pak
      - Vergaderstukken, decentrale vergaderingen. 1988, 223
      - Vergaderstukken, ongenummerd. 1987, 224
      - Bijlagen, MV 87.01 - MV 87.23. 1987, 225; 1 pak
      - Gezondheidsbeleid van DGA. 1985-1986, 226
    - Vergaderstukken van vergaderingen van Chemisch Technici bij de Arbeidsinspectie., 1977-1980; 227; 1 pak
    - Verslagen van werkbesprekingen van de Scheikundige Dienst,met bijlagen., 1978-1980; 228; 1 omslag
    - BOM-(Bedrijfsorganisatorische medewerkers)vergaderingen., 1978-1989; 229-231; 3 pakken
      - Agenda's en bijlagen. 1978-1984, 229
      - Agenda's en bijlagen. 1985-1989, 230
      - Verslagen. 1979-1989, 231
    - Inspectricevergaderingen., 1978-1989; 232-235; 3 pakken en 1 omslag
      - Verslagen. 1978-1988, 232
      - Vergaderstukken. 1978-1983, 233
      - Vergaderstukken. 1984-1989, 234
      - Vergaderstukken (vergaderingen gehouden in Nieuwegein). 1986-1987, 235; 1 omslag
    - Vergaderingen van de districtshoofden., 1978-1989; 236-246; 11 pakken
      - Verslagen. 1978-1989., 236-238
        - 469 - 500. 1978-1981, 236
        - 501 - 536. 1981-1985, 237
        - 537 - 587. 1985-1989, 238
      - Agenda's en bijlagen. 1979-1989., 239-246
        - 484 - 498. 1979-1981, 239
        - 500 - 512. 1981-1982, 240
        - 513 - 526. 1983, 241
        - 532 - 553. 1984-1986, 242
        - 554 - 561. 1986-1987, 243
        - 562 - 566. 1987, 244
        - 567 - 576. 1988, 245
        - 577 - 587. 1989, 246
    - Vergaderstukken van Technische Stafvergaderingen., 1979-1982; 247; 1 pak
    - Vergaderstukken van stafvergaderingen., 1979-1986; 248-249; 2 pakken
      - Agenda's en bijlagen. 1979-1983, 248
      - Verslagen. 1980-1986, 249
    - Staf/IBM(Intern Beleid Management)-vergaderingen., 1979-1987; 250-252; 3 pakken
      - Verslagen. 1979-1986, 250
      - Agenda's en bijlagen. 1979-1985, 251
      - Agenda's en bijlagen. 1986-1987, 252
    - Directievergaderingen., 1979-1989; 253-299; 47 pakken
      - Agenda's, actielijsten, verslagen en bijlagen. 1982-1989., 253-280
        - Ongenummerd. 1982-1983, 253
        - D 0999 - D 1086., 254
        - D 1186 - D 1206. 1984, 255
        - D 1208 - D 1229. 1985, 256
        - D 1231 - D 1258. 1985, 257
        - D 1259 - D 1273. 1985, 258
        - D 1276 - D 1300. 1985, 259
        - D 1301 - D 1344. 1985, 260
        - D 1345 - D 1372. 1985, 261
        - D 1373 - D 1404. 1986, 262
        - D 1405 - D 1441. 1986, 263
        - D 1442 - D 1455. 1986, 264
        - D 1456 - D 1499. 1986, 265
        - D 1500 - D 1527. 1986, 266
        - D 1528 - D 1547. 1986-1987, 267
        - D 1548 - D 1585. 1987, 268
        - D 1586 - D 1629. 1987, 269
        - D 1630 - D 1657. 1987, 270
        - D 1658 - D 1692. 1987-1988, 271
        - D 1693 - D 1710. 1988, 272
        - D 1712 - D 1751. 1988, 273
        - D 1752 - D 1793. 1988, 274
        - D 1795 - D 1833. 1988, 275
        - D 1834 - D 1870. 1988, 276
        - D 1871 - D 1908. 1989, 277
        - D 1912 - D 1941. 1989, 278
        - D 1942 - D 1973. 1989, 279
        - D 1974 - D 2013. 1989, 280
      - Verslagen, met bijlagen. 1980-1983., 281-282
        - 141 - 275. 1980-1982, 281
        - 277 - 322. 1983, 282
      - Bijlagen bij vergaderingen. 1980-1984., 283-294
        - D 0231 - D 0324. 1980, 283
        - D 0325 - D 0414. 1980, 284
        - D 0417 - D 0495. 1981, 285
        - D 0499 - D 0594. 1981, 286
        - D 0595 - D 0675. 1981-1982, 287
        - D 0678 - D 0740. 1982, 288
        - D 0741 - D 0834. 1982-1983, 289
        - D 0835 - D 0908. 1983, 290
        - D 0916 - D 0960. 1983, 291
        - D 0964 - D 1039. 1983-1984, 292
        - D 1042 - D 1115. 1984, 293
        - D 1118 - D 1183. 1984, 294
      - Schriftelijk directiecircuit. 1980-1985., 295-298
        - 001 - 117. 1980-1981, 295
        - 118 - 212. 1981, 296
        - 213 - 300. 1981-1982, 297
        - 500 - 600. 1985, 298
      - Besluiten en afspraken. 1979-1980, 299
    - Vergaderstukken van de coördinatievergaderingen chemisch-hygiënische arbeidsomstandigheden., 1980-1981; 300; 1 omslag
    - Overleg tussen de secretarissen van de technische afdelingen., 1981-1982; 301; 1 omslag
    - Vergaderstukken van werkoverleg van de hoofdafdeling Wetgevingsbeleid., 1981-1984; 302; 1 pak
    - Agenda's en verslagen van vergaderingen van de Kernfysische Dienst., 1984-1985; 303; 1 omslag
    - Verslagen van werkoverleg van de afdeling Algemene Arbeidszaken., 1985-1986; 304; 1 omslag
    - Vergaderstukken van overleg van de afdelingssecretarissen., 1986; 305; 1 omslag
    - Vergaderstukken van het directieoverleg POS/POA/ARBEIDSOMSTANDIGHEDEN., 1986-1987; 306; 1 pak
    - Vergaderstukken van vergaderingen van de Sociaal-coördinatoren van de Arbeidsinspectie., 1986-1987; 307; 1 omslag
    - Staf AIB-(Algemeen Intern Beleid)vergaderingen., 1987-1989; 308-309; 2 pakken
      - Agenda's en verslagen. 1987-1989, 308
      - Bijlagen. 1987-1988, 309
    - Vergaderstukken van het afdelingsoverleg van de afdeling Gezondheid., 1987-1989; 310; 1 omslag
    - Verslagen van het overleg Hoofden AIB., 1987-1989; 311; 1 omslag
    - Vergaderstukken van vergaderingen van de hoofdinspecteurs Gezondheid., 1988; 312; 1 pak
    - Vergaderstukken van het Algemeen Secretariaat Overleg., 1988-1989; 313; 1 pak
    - Vergaderstukken van het Facetoverleg Sociaal Arbeidsbeleid., 1988-1989; 314; 1 pak
    - Facetoverleg AIB., 1989; 315; 1 pak
    - Vergaderstukken van het Facet G-overleg., 1989; 316; 1 pak
    - Vergaderstukken van het Functioneel Overleg Geneeskundige Inspecteurs van de Arbeid., 1989; 317; 1 pak
    - Vergaderstukken van het Stafoverleg Directie Gezondheid., 1989; 318; 1 pak
    - Vergaderstukken van het Functioneel Overleg Landbouwambtenaren., 1989; 319; 1 omslag
- Toezicht, controle, inspectie, onderzoek (.07.83)
  - Instructies voor de districtshoofden van de Arbeidsinspectie en de Inspectie van de Havenarbeid inzake het invullen van bezoekrapporten., 1978-1985; 320; 1 pak
- Subsidie (.07.85)
  - Overleg met TNO over de invulling en uitvoering van doelsubsidieprogramma's., 1985-1989; 321; 1 pak
- Ambtsgeheim (.08.38)
  - Het tot stand komen van de instructie 'Geheimhoudingsplicht en informatieplicht in verband met verzoeken om informatie'., 1976-1983; 322; 1 omslag
  - Het vaststellen van de nota 'Beroepsgeheim Geneeskundig Inspecteur van de Arbeid'., 1988-1989; 323; 1 omslag
- Personeelsbezetting, formatie (.08.48)
  - Het vaststellen van de formatie en het invullen van verschillende formatieplaatsen., 1980-1989; 324; 1 pak
- Veiligheidsmaatregelen, dienst- en bedrijfsongevallen (.08.823)
  - Bedrijfszelfbeschermingsplan, met geleidebrief., 1985; 325; 1 omslag
  - Circulaire van de directeur Algemeen Intern Beleid over een toelatingsregeling voor bezoekers aan het pand Balen van Andelplein 2 te Voorburg., 1989; 326; 1 omslag
- Algemene en intellectuele ontwikkeling (.08.85)
  - Het verlenen van medewerking aan de organisatie van een symposium over toxische stoffen tijdens het congres 'Mens en arbeid'., 1987-1988; 327; 1 pak
  - Het organiseren van de internationale workshop 'On harmonisation of criteria documents used for the establishment of health based recommended occupational exposure limits' van 10-12 mei 1989., 1988-1989; 328; 1 pak
- Bevordering van de vakbekwaamheid, scholing (.08.86)
  - Commissie Opleidingen., 1950-1987; 329-356; 23 pakken en 4 omslagen en 1 stuk
    - Teksten van inleidingen en verhandelingen ten behoeve van cursussen. 1950-1969., 329-333
      Niet nader onder te verdelen
      - nr. 1, 329
      - nr. 2, 330
      - nr. 3, 331
      - nr. 4, 332
      - nr. 5, 333
    - Discussie- en opleidingsdagen. 1950-1974., 334-342
      - Administratieve chefs. 1963-1964, 334; omslag
      - Controleurs. 1953-1959, 335
      - Controleurs. 1957-1959, 336; 1 omslag
      - Controleurs. 1958-1962, 337
      - Controleurs. 1961-1974, 338
      - Inspecteurs en inspectrices. 1954-1955, 339; 1 omslag
      - Technische ambtenaren. 1950-1958, 340
      - Technische ambtenaren. 1957-1960, 341
      - Technische ambtenaren. 1959-1961, 342
    - Opleidingen. 1950-1974., 343-353
      - Administratieve ambtenaren, lesstof. 1958-1960, 343
      - Administratieve ambtenaren, organisatie. 1957-1960, 344
      - Controleurs bestrijdingsmiddelen. 1966-1973, 345
      - Controleurs. 1950-1960, 346
      - Inspecteurs. 1952-1961, 347
      - Inspecteurs. 1956-1960, 348
      - Inspecteurs. 1962-1974, 349
      - Schema's leerstof Bedrijfsveiligheid en -hygiëne. 1957, 350; 1 stuk
      - Technische ambtenaren. 1950-1959, 351
      - Technische ambtenaren. 1957-1960, 352
      - Veiligheidsfunctionarissen. 1966-1974, 353; 1 omslag
    - Vergaderstukken. 1956-1987., 354-356
      - 1956-1970, 354
      - 1971-1974, 355
      - 1975-1987, 356
  - Het coördineren en organiseren van bijeenkomsten voor binnenvaartcontroleurs., 1965-1984; 357; 1 omslag
  - Het organiseren van Algemene Landbouwambtenarendagen., 1967-1987; 358; 1 pak
  - Het organiseren van de opleiding 'Deskundige geluid'., 1987; 359; 1 pak
- Studie in het buitenland (.08.86)
  - Verslagen van studiereizen., 1976-1989; 360; 1 pak